【裁判字號】    99,聲,1205
【裁判日期】    990323
【裁判案由】    聲明異議
【裁判全文】
臺灣板橋地方法院刑事裁定              99年度聲字第1205號
異  議  人  甲○○
即受 刑 人
上列聲請人即受刑人因竊盜等案件，對於臺灣桃園地方法院檢察
署檢察官執行指揮書（98年執助丙字第2703號），聲明異議，本
院裁定如下：
    主  文
臺灣桃園地方法院檢察署檢察官九十八年執助丙字第二七零三號
執行指揮書中備註欄之「1.是否累犯：是。」撤銷，更正為「1.
是否累犯：否」。
    理  由
一、本件聲明意旨略以：為台灣板橋地方法院檢察署囑託台灣桃
    園地方法院檢察署98年執助丙字第2703號執行指揮書之備註
    欄1.記載「是否累犯：是。」指揮不當聲明異議一事：
(一)、查聲請人甲○○前因強盜案件，業經台灣板橋地方法院檢察
    署囑託台灣桃園地方法院檢察署執行指揮情形如下：(1)97年
    執助丙字第2003號之3 執行指揮書（參證一）備註1.是否累
    犯：否；(2)97執助丙字第1950號之4 執行指揮書（參證二）
    備註1.是否累犯：否。
(二)、次查台灣桃園地方法院檢察署於上開所列案件合併另定應執
    行刑後，註銷上開所列二執行指揮書後，改執行情形如下：
    98年執助丙字第2703號執行指揮書（參證三）備註：1.是否
    累犯：「是」。
(三)、按台灣桃園地方法院檢察署97年執助丙字第2003號之3 及97
    執助字第1950號之4 執行指揮書均就聲請人是否累犯均係記
    載：「否」；惟查98年執助丙字第2703號執行指揮書竟就聲
    請人是否累犯竟誤載為：「是」，顯係於執行指揮書有貽誤
    不當之情形，為此，爰依刑事訴訟法第484 條之規定，就台
    灣桃園地方法院檢察署98年執助丙字第2703號指揮不當聲明
    異議如上云云。
二、按受刑人或其法定代理人或配偶，以檢察官執行之指揮為不
    當者，得向諭知該裁判之法院聲明異議；法院應就異議之聲
    明裁定之，刑事訴訟法第484 條、第486 條定有明文。又按
    對於刑期6 月以上之受刑人，為促其改悔向上，適於社會生
    活，應分為數個階段，以累進方法處遇之。但因身心狀況或
    其他事由，認為不適宜者，經監務委員會決議，得不為累進
    處遇；又依調查分類之結果，得將累犯之受刑人監禁於累犯
    監獄分監管教；又累犯之受刑人得經監務委員會決議，依監
    獄行刑法第20條第1 項但書之規定，不予編級或暫緩編級；
    又調查人員對於適用累進處遇之受刑人，應依據有關資料，
    分別初犯、再犯、累犯，並依其年齡、罪質、刑期及其他調
    查所得之結果，作為研議處遇計畫之基礎。監獄行刑法第20
    條第1 項、監獄行刑法施行細則第20條第2 款、行刑累進處
    遇條例施行細則第7 條第1 款、第8 條第1 項分別定有明文
    。
三、經查：異議人即受刑人甲○○前於(1)民國89年間，因準強
    案件，經本院以89年度訴字第1944號判決判處有期徒刑5 年
    ，嗣經檢察官上訴後，由臺灣高等法院以90年度上訴字第22
    86號判決撤銷原判決，改判處有期徒刑6 年確定；(2)又於90
    年間，因加重竊盜案件，經本院以90年度訴字第382 號判決
    判處有期徒刑6 月確定；(3)再於90年間，因施用第二級毒品
    案件，經本院以90年度易字第2429號判決判處有期徒刑6 月
    確定；前開(1)(2)(3)案件所處徒刑，嗣經本院以92年度聲字第
    36號裁定應執行有期徒刑6 年10月確定，並於95年9 月11日
    因縮短刑期假釋出監（假釋嗣經撤銷）；(4)復於緩刑期間內
    之96年間，因施用第二級毒品，經臺灣桃園地方法院以96年
    度審易字第22號判決判處有期徒刑6 月確定，嗣經同院以96
    年度聲減字第9818號裁定減為有期徒刑3 月確定；(5)又於96
    年間，因普通竊盜、恐嚇取財未遂案件，經本院以96年度易
    字第2527號判決分別判處有期徒刑6 月、1 年，並分別減為
    有期徒刑3 月、5 月，併定應執行有期徒刑8 月確定；(6)另
    於96年間，因施用第一、二級毒品案件，經本院以96年度訴
    字第1314號判決分別判處有期徒刑7 月、3 月，分別減為有
    期徒刑3 月又15日、1 月又15日，併定應執行有期徒刑5 月
    確定；(7)復於96年間，因收受贓物、準強案件，經臺灣桃
    園地方法院以96年度訴字第1347號判決分別判處有期徒刑6
    月、7 年6 月，前揭有期徒刑6 月部分減為有期徒刑3 月，
    併定應執行有期徒刑7 年7 月確定；前揭(2)(3)案件所處之刑
    ，嗣經本院以96年度聲減字第4363號裁定分別減為有期徒刑
    3 月、3 月，併與(1)案件所處有期徒刑6 年定應執行有期徒
    刑6 年6 月確定；(8)再於97年間，因加重竊盜案件，經本院
    以97年度訴字第1143號判決判處有期徒刑8 月，減為有期徒
    刑4 月確定；(9)另於97年間，因加重竊盜案件，經本院以97
    年度易字第881 號判決判處有期徒刑1 年，減為有期徒刑6
    月確定；前開(5)(6)(7)(9)案件所處之刑，並經本院以97年度聲
    字第3623號裁定其應執行有期徒刑9 年確定；又前揭(4)(5)(6)
    (7)(8)(9)案件所處之刑，經本院以98年度聲字第5280號裁定其
    應執行有期徒刑9 年3 月確定，於96年12月5 日入監執行，
    併與前揭(1)(2)(3)案件所示假釋經撤銷後之殘刑經接續執行，
    執行指揮書執行期滿日為107 年4 月16日，此有上開案號刑
    事判決書、臺灣高等法院被告前案紀錄表、臺灣桃園地方法
    院檢察署檢察官97年執助丙字第2003號之3 、97執助丙字第
    1950號之4 、98年執助丙字第2703號執行指揮書等在卷可稽
    ；依各該判決所示，本件受刑人並無刑法第47條規定之累犯
    情形，上開98執助丙字第2703號執行指揮書備註欄之「1.是
    否累犯：是。」記載，容屬有誤，揆諸前揭說明，受刑人之
    聲請為有理由，爰為裁定如主文所示。
據上論斷，依刑事訴訟法第486 條，裁定如主文。
中    華    民    國    99    年    3     月    23    日
                  刑事第十九庭法  官  陳明偉
以上正本證明與原本無異。
如不服本裁定，應於送達後5 日內，向本院提出抗告狀。
                              書記官  陳玉心
中    華    民    國    99    年    3     月    23    日

司法院資訊處製作；財團法人民間司法改革基金會備份。
